臺灣高等法院臺南分院刑事裁定　　　　　　 96年度抗字第9號
抗　告　人　臺灣臺南地方法院檢察署檢察官
相　對　人
即 具保 人　乙○○
相　對　人
即　被　告　甲○○
上列抗告人因被告犯詐欺案件，不服臺灣臺南地方法院中華民國
九十五年十月二十日裁定（九十五年度聲字第一七三四號），提
起抗告，本院裁定如左：
      主      文
原裁定撤銷。
乙○○繳納之保證金新台幣壹萬元，沒入之。
      理      由
一、本件抗告意旨略以：本件被告業經抗告人於民國（下同）九
    十五年七月二十日向其戶籍地「臺南縣新化鎮礁坑里蔡厝仔
    四十八號」為送達，此有法務部戶役政連結作業系統表、臺
    灣臺南地方法院檢察署通知、送達證書各一紙寄存送達照片
    四張附卷足憑，且於九十五年九月十五日核發拘票指揮司法
    警察向被告上開戶籍地址拘提，並經司法警察拘提報告內載
    明「於九十五年九月二十日及九月二十四日至臺南縣新化鎮
    礁坑里蔡厝四十八號拘提被拘提人甲○○未獲，該員行方不
    明，有逃亡之虞」，此有卷附之拘票及報告書各一紙在卷可
    佐，本件抗告人除向被告之戶籍地拘提外，尚有向被告之居
    所地執行拘提，原審對此未詳加審酌，僅以抗告人所拘提之
    處所非被告之戶籍地而駁回抗告人之聲請，顯有違誤，爰依
    法提出抗告，請求撤銷原裁定，另為適當之裁定等語。
二、按具保之被告逃匿者，應命具保人繳納指定之保證金額，並
    沒入之。不繳納者，強制執行。保證金已繳納者，沒入之，
    刑事訴訟法第一百十八條第一項定有明文。
三、經查：
（一）被告蔡勝福因詐欺案件，經具保人乙○○依臺灣臺南地方
      法院檢察署檢察官之指示繳納保證金新台幣一萬元後，已
      將被告釋放；嗣被告經原審法院以九十五年簡字第八四五
      號判決判處有期徒刑六月確定等情，有臺灣臺南地方法院
      檢察官收受刑事保證金通知、刑事保證金收據、臺灣高等
      法院被告前案紀錄表各一份在卷可稽（偵緝一四八卷第二
      十一頁、本院卷第十三至二十一頁），此部分之事實堪以
      認定。
（二）觀諸卷內資料，抗告人寄發被告應於九十五年七月二十日
      到案之執行傳票予被告時，係向被告之戶籍地「臺南縣新
      化鎮礁坑里蔡厝四十八號」為送達，此有法務部戶役政連
      結作業系統表、臺灣臺南地方法院檢察署通知、送達證書
      各一紙、寄存送達照片四張附卷足憑（執字三二七二號卷
      第十五、十三、十頁），其中被告之送達證書上雖係載為
      「臺南縣新化鎮礁坑里蔡厝四十八號」，漏載「仔」字，
      然警員確實已於九十五年七月五日將送達通知書黏貼於被
      告上開戶籍地之門首無訛，此有前揭照片可佐，堪認前揭
      執行傳票確已合法寄存送達。抗告人復於九十五年八月二
      十五日簽發拘票，拘票上所載之被告住居所為「臺南縣新
      化鎮○○路一九○巷十二號之十二」，拘提報告書上記載
      ：「於九十五年九月三日前往臺南縣新化鎮○○路一九○
      巷十二號之十二拘提被拘提人甲○○未獲，該員行方不明
      ，有逃亡之虞」等語（執字三二七二號卷第二十五至二十
      八頁）；嗣又於九十五年九月十五日再簽發拘票，拘票上
      所載被告之住居所為「臺南縣新化鎮礁坑里蔡厝四十八號
      」，拘提報告書上記載：「於九十五年九月二十日及九月
      二十四日至臺南縣新化鎮礁坑里蔡厝四十八號拘提被拘提
      人甲○○未獲，該員行方不明，有逃亡之虞」（執字三二
      七二號卷第二十至二十二頁），足見抗告人除向被告所陳
      報之居所地為拘提外，亦有向被告之戶籍地為拘提，且均
      拘提被告未獲，可見被告確已逃匿。揆諸前開規定，自應
      將具保人乙○○所繳納之上開保證金沒入。抗告意旨，執
      以指摘原裁定不當，為有理由，自應由本院將原裁定撤銷
      ，並自為裁定如主文第二項，以期適法。
四、據上論斷，應依刑事訴訟法第四百十三條、第一百十八條第
    一項、第一百二十一條第一項，裁定如主文。
中　　華　　民　　國　　96　　年　　1　　月　　31 　  日
　　　　　　　　　刑事第一庭   審判長法　官  黃崑宗
　　　　　　　　　　　　　　　　　   法　官  蔡長林
　　　　　　　　　　　　　　　　　   法　官  夏金郎
以上正本證明與原本無異。
不得再抗告。
　　　　　　　　　　　　　　　　　　 書記官  劉岳文
中　　華　　民　　國　　96　　年　　2 　　月　　2 　　日
